---
title: "AQI&SearchIndex"
author: "Dai Shao-qing"
date: "2017年6月7日"
output: 
  html_document: 
    toc: yes
---

```{r setup, include=FALSE}
knitr::opts_chunk$set(echo = TRUE)
```

# 1 作者信息

**Name:The relationship between AQI and Search Index**

**Purpose:Generation ,visualization and analysis**

**Author:Dai shaoqing**

**Created:06/07/2017**

**Copyright:(c) Dai shaoqing <dsq1993qingge@163.com> 2017**

------------------------------------------------------------


# 2 数据处理及可视化
```{r pre-processing}
#读取数据
aqi<-read.csv("F:/R/test/multiplot/data/wm1new.csv",header = T)

#调整日期格式
xlabel<-aqi$date
d<-as.character(xlabel)
days1<-matrix(unlist(strsplit(d,split="月")),ncol=2,byrow=T)
days2<-matrix(unlist(strsplit(days1[,2],split="日")),ncol=1,byrow=T)
date<-paste("2017",days1[,1],days2,sep="-")
date<-as.Date(date,"%Y-%m-%d")
```

## 2.1 初步可视化探寻

绘制双坐标轴的折线图

```{r pressure, echo=FALSE}
par(fig=c(0,0.95,0,1))
plot(aqi$AQI,xlab="Date",ylab="AQI",type="l",xaxt="n",col='red')
axis(side=1,at=1:61,labels = date)

par(new=T)

plot(aqi$bjwm,type="l",xlab="Date",ylab="",ylim=c(500,8000),xaxt="n",yaxt="n",col="blue")
par(new=T)
plot(aqi$wm,type="l",xlab="Date",ylab="",ylim=c(500,8000),xaxt="n",yaxt="n",col="green")

y1label<-c(1600,3200,4800,6400,8000)
y2label<-c(1600,3200,4800,6400,8000)
axis(side=4,at=y1label,labels=y2label)
mtext("搜索指数",side=4,line=2,padj=1)
legend("topleft",legend=c("AQI","北京雾霾搜索指数","雾霾搜索指数"), lwd=1, col=c("red", "blue","green"))
```

## 2.2 线性回归模型与显著性检验
散点图矩阵可视化

```{r plotmatrix,echo=FALSE}
plot(aqi[,2:4],pch=16,col="red")
```


自变量：”北京雾霾“搜索指数；因变量：AQI
```{r linear model(bjwm)}
#建立AQI与搜索指数的回归方程以及显著性检验
aqi.bjwm<-lm(AQI~bjwm,data=aqi)
summary(aqi.bjwm)
```

自变量：”雾霾“搜索指数；因变量：AQI

```{r linear model(wm)}
#建立AQI与搜索指数的回归方程以及显著性检验
aqi.wm<-lm(AQI~wm,data=aqi)
summary(aqi.wm)
```

自变量：”北京雾霾“搜索指数、”雾霾“搜索指数；因变量：AQI

```{r linear model(bjwm&wm)}
#建立AQI与搜索指数的回归方程以及显著性检验
aqi.model<-lm(AQI~bjwm+wm,data=aqi)
summary(aqi.model)
```

## 2.3 线性回归模型结果可视化
自变量：”北京雾霾“搜索指数；因变量：AQI。模型回归结果
```{r visiualization of result(bjwm),echo=FALSE}
layout(matrix(c(1,2,3,4),nrow=2,byrow=T))
plot(aqi.bjwm)
```

自变量：”雾霾“搜索指数；因变量：AQI。模型回归结果

```{r visiualization of result(wm),echo=FALSE}
layout(matrix(c(1,2,3,4),nrow=2,byrow=T))
plot(aqi.wm)
```

自变量：”北京雾霾“搜索指数、”雾霾“搜索指数；因变量：AQI。模型回归结果

```{r visiualization of result(bjwm&wm),echo=FALSE}
layout(matrix(c(1,2,3,4),nrow=2,byrow=T))
plot(aqi.model)
```